臺灣臺北地方法院民事判決　　　　　　94年度重訴字第1040號
原　　　告　　台灣中小企業銀行股份有限公司
法定代理人　　丙○○
訴訟代理人　　甲○○
被　　　告　　丁○○
被告戊○○（原名鄭金蘭）
被　　　告　　兆祥生化科技有限公司
兼法定代理人　乙○○
上列當事人間請求清償借款事件，本院於民國94年10月24日言詞
辯論終結，判決如下：
    主  文
被告乙○○應給付原告如附表一之編號一至編號四、編號七至編
號八及編號十所示之本金、利息及違約金。
被告乙○○、丁○○應連帶給付原告如附表一之編號五所示之本
金、利息及違約金。
被告乙○○、丁○○、戊○○應連帶給付原告如附表一之編號六
所示之本金、利息及違約金。
被告兆祥生化科技有限公司、乙○○、丁○○應連帶應給付原告
如附表一之編號九所示之本金、利息及違約金。
訴訟費用由被告乙○○及丁○○連帶負擔百分之十；被告乙○○
、丁○○及戊○○連帶負擔百分之十；被告兆祥生化科技有限公
司、乙○○及丁○○應連帶負擔百分之十；其餘由被告乙○○負
擔。
    事實及理由
一、按當事人得以合意定第一審管轄法院，但以關於由一定法律
    關係而生之訴訟為限，前項合意，應以文書為之，民事訴訟
    法第24條定有明文。依被告簽具與原告之現金卡融資契約書
    第20條、借據暨授信約定書第12條、微型企業創業貸款契約
    書第17條、小額信用貸款約定書第14條、信用卡約定條款第
    6條約定，兩造合意以本院為本契約涉訟時之第一審管轄法
    院，是以原告向本院提起本件清償借款之訴，核與首揭規定
    ，尚無不合。原告起訴後，董事長變更為丙○○，業據原告
    陳報在卷，丙○○已具狀聲請承受訴訟，有聲明承受訴訟狀
    乙份在卷可查（見本院卷第63頁）。又被告未於言詞辯論期
    日到場，核均無民事訴訟法第386條所列各款情形，爰依原
    告之聲請，由其一造辯論而為判決。合先敘明。
二、本件原告起訴主張：
（一）債務人乙○○於民國92年4月16日向原告申辦金來轉現金
      卡小額貸款，並簽訂現金卡融資契約書，同意與原告之授
      信往來悉依本貸款約定書辦理，經原告核貸新台幣（下同
      ）300,000元正，借款期間自92年4月18日起至93年4月18
      日止，又被告分別於92年7月1日及92年11月17日申請調整
      額度為400,000元、450,000元。另依現金卡融資契約書第
      1條之約定，借款期限屆滿30日前，如立約人不為反對續
      約之意思表示並經原告審核同意者，得以同一內容繼續沿
      用1年，不另換約，查本項借款被告既未為反對續約之意
      思表示，且經原告審核同意續約，故借款期間延續至94
      年7月2日。借款利息依年利率14.625％計付。另還款方式
      為自借款日起，應於每月21日至月底日間，依約償還每期
      最低繳款金額。依現金卡融資契約書第9條規定，借款到
      期或視為全部到期時，借款人願立即清償，如有遲延願依
      約定利率給付遲延利息。詎料債務人自94年2月21日起即
      未依約清償本金，屢經催告皆置若罔聞，依現金卡融資契
      約書書第14條之規定，將本筆借款視為全部到期，目前尚
      滯欠本金373,585元，利息4,662元（利息已計算至94年2
      月21日），合計378,247元，並依本金373,585元按週年利
      率14.625％計付之遲延利息。
（二）被告乙○○於92年4月25日與原告簽訂借據及契據增補條
      款契約，約定借款3,350,000元，期間為92年5月2日起至
      112年5月2日止，借款利息自92年5月2日起，至93年5月1
      日止，按年利率3.5％固定計息；自93年5月2日起，改按
      債權人之定儲利率指數加碼年率2.18％，嗣後隨債權人定
      儲利率指數調整而調整，並自調整日起，按調整後之年利
      率計算，寬限期自借款日起算3年，寬限期內利息自借款
      日起按借款餘額每1個月計繳一次，第一次繳息日為92年6
      月2日，自寬限期屆滿時起，本息分204期攤還，每1個月
      一期，第一期本息攤還日為95年6月2日。另被告乙○○於
      92年11月13日與原告又簽訂契據增補條款契約，約定利率
      第一年依2.5％固定計息，第二年依定儲利率指數加1.32
      ％機動計息，第三年起依定儲利率指數加2.28％機動計息
      。查被告乙○○僅繳息至94年1月2日，目前本金餘額
      3,350,000元。
（三）被告乙○○於92年4月25日與原告簽訂借據及契據增補條
      款契約，約定借款1,450,000元，期間為92年5月2日起至
      112年5月2日止，借款利息自92年5月2日起，至93年5月1
      日止，按年利率3.5％固定計息；自93年5月2日起，改按
      債權人之定儲利率指數加碼年率2.18％，嗣後隨債權人定
      儲利率指數調整而調整，並自調整日起，按調整後之年利
      率計算，寬限期自借款日起算3年，寬限期內利息自借款
      日起按借款餘額每1個月計繳一次，第一次繳息日為92年6
      月2日，自寬限期屆滿時起，本息分204期攤還，每1個月
      一期，第一期本息攤還日為95年6月2日。另被告乙○○於
      92年11月13日與原告又簽訂契據增補條款契約，約定利率
      第一年依2.5％固定計息，第二年依定儲利率指數加1.32
      ％機動計息，第三年起依定儲利率指數加2.28％機動計息
      。查被告乙○○僅繳息至94年1月2日，目前本金餘額
      1,450,000元。
（四）被告乙○○於92年4月25日與原告簽訂借據，約定借款
      2,000,000元，期間為92年5月2日起至112年5月2日止，借
      款利率依中華郵政股份有限公司二年期定期儲金機動利率
      加1％計算，扣除政府補貼利率（固定為年率0.25％）。
      查被告乙○○僅繳息至94年1月7日，目前本金餘額
      2,000,000元。
（五）被告乙○○邀同其餘被告丁○○為連帶保證人於92年6月
      18日與原告簽訂微型企業創業貸款契約書，約定借款
      1,000,000元，期間為92年6月18日起至98年6月18日止，
      本貸款自貸放後12個月內按月繳付利息，並自93年7月18
      日起開始按月平均攤還本息，共分60期。借款利率按年利
      率3％固定計息，借款逾期未還款者，借款人同意債權人
      得取消優惠利率並改按原貸款利率加郵政儲金一年期定期
      儲蓄存款機動利率加3％即年利率7.675％固定計息據以計
      算利息及遲延利息，凡逾期償還本金、利息或本息時，按
      借款總餘額，自應償還日起，逾期6個月以內部份照借款
      利率10％，逾期超過6個月部份照借款利率20％加付違約
      金。查被告乙○○僅繳息還款至93年12月18日，目前本金
      餘額906,605元。
（六）被告乙○○邀同其餘被告丁○○、戊○○（原名鄭金蘭）
      等為連帶保證人於92年8月15日與原告簽訂借據及契據增
      補條款契約，約定借款800,000元，期間為92年8月15日起
      至97年8月15日止，借款之利息自92年8月15日起，改按債
      權人公告之「基準利率」加碼年率4.18％，嗣後隨債權人
      「基準利率」調整而調整，並自調整後之年利率計算。查
      被告乙○○僅繳息還款至93年12月15日，目前本金餘額
      608,092元。
（七）被告乙○○於93年4月21日向原告申請卡友樂透貸貸款，
      並簽訂「小額信用貸款契約書」，借款200,000元整，借
      款期間93年4月21日起至94年4月21日止，還款方式為自借
      款日起，每一個月一期，按期平均攤還，每期攤還金額
      16,667元正，第一期攤還日為93年5月21日。立約人未依
      約定按期繳款、借款到期或借款視為全部到期未立即償還
      時，按年息15％計付遲延利息。被告乙○○還款至93年12
      月21日，目前本金餘額66,664元。
（八）被告乙○○於持用原告即債權人核發信用卡簽帳消費，並
      簽立約定條款在案，依約定被告應按期給付原告各項帳款
      ，否則應依規定利率加計付遲延利息及違約金，按被告至
      94年1月7日止消費金額共計87,722元。茲因被告自94年1
      月7日即未依繳款，經多次催討無效，依國際信用卡注意
      事項第9條之規定，喪失期限利益，應一次繳清應付帳款
      原告得自各筆帳款結帳日之次日起依年息15%計收循環信
      用利息，並依該循環信用利息，在逾期6個月（含）以下
      者，加收10﹪違約金，逾期6個月以上者，加收20﹪違約
      金。
（九）被告兆祥生化科技有限公司（下稱兆祥公司）於92年8月6
      日邀同被告乙○○、丁○○等為連帶保證人向原告申請信
      用卡，並填妥商務卡申請書（聲明持卡人為乙○○）、信
      用卡保證書暨約定條款在案。依約定被告兆祥生化科技有
      限公司應按期給付原告各項帳款，否則應依規定利率加計
      付遲延利息及違約金，按被告乙○○至94年1月7日止消費
      金額共計569,556元。茲因被告兆祥公司自94年1月7日即
      未依繳款，經多次催討無效，依商務卡注意事項第9條之
      規定，喪失期限利益，應一次繳清應付帳款。依信用卡保
      證書暨約定條款第2條，被告乙○○、丁○○自應負連帶
      保證責任。原告得自各筆帳款結帳日之次日起依年息
      18.25%計收循環信用利息，並依該循環信用利息，在逾期
      6個月（含）以下者，加收10﹪違約金，逾期6個月以上者
      ，加收20﹪違約金。
（十）被告乙○○於持用原告即債權人核發信用卡簽帳消費，並
      簽立約定條款在案，依約定被告應按期給付原告各項帳款
      ，否則應依規定利率加計付遲延利息及違約金，依94年1
      月信用卡消費交易明細表被告至94年1月7日止消費金額共
      計90,221元、依94年2月信用卡消費交易明細表被告至94
      年2月7日止消費金額共計18,919元。茲因被告未依繳款，
      經多次催討無效，依國際信用卡注意事項第9條之規定，
      喪失期限利益，應一次繳清應付帳款原告得自各筆帳款結
      帳日之次日起依年息15%計收循環信用利息，並依該循環
      信用利息，在逾期6個月（含）以下者，加收10﹪違約金
      ，逾期6個月以上者，加收20﹪違約金等情，爰依借款契
      約及連帶保證契約，求為命被告給付上開本金、利息及違
      約金。
      被告未到場陳述，亦未提出書狀以供本院審酌。
三、原告主張之上開事實，業據提出現金卡融資契約書、現金卡
    額度調整書、繳款明細表、借據、契據增補條款契約、微型
    企業創業貸款契約書、小額信用貸款契約書影本乙份、國際
    信用卡申請書影本乙份、信用卡消費交易明細表等件為證（
    本院卷第11頁至第41頁），被告已於相當時期受合法通知，
    而於言詞辯論期日不到場，亦未提出準備書狀爭執，視為被
    告已為自認（民事訴訟法第280條第3項及第1項規定參照）
    ，堪信為真實。被告兆祥生化科技有限公司、乙○○既未依
    約還款，自應負清償借款之責，被告乙○○、丁○○、戊○○亦應負連帶保證責任。
四、綜上所述，原告依系爭借款契約及連帶保證契約，請求被告
    給付如主文及附表一所示之本金、利息及違約金，洵屬有據
    ，應予准許。
五、據上論結，原告之訴為有理由，依民事訴訟法第385條第1項
    前段、第85條第2項，判決如主文。
中　　華　　民　　國　　94　　年　　10　　月　　31　　日
                        臺灣臺北地方法院民事第三庭
                                法　官　黃書苑
以上正本係照原本作成。
如對本判決上訴，須於判決送達後20日內向本院提出上訴狀。
中　　華　　民　　國　　94　　年　　10　　月　　31　　日
                    　　　　　　書記官　趙郁涵
